【裁判字號】    94,訴,3873
【裁判日期】    950524
【裁判案由】    毒品危害防制條例
【裁判全文】
臺灣臺中地方法院刑事判決              94年度訴字第3873號
公  訴  人  臺灣臺中地方法院檢察署檢察官
被      告  甲○○
                    （
上列被告因違反毒品危害防制條例案件，經檢察官提起公訴（94
年度毒偵緝字第212號），及移送併案審理（95年度毒偵字第115
5號、第1221號），因被告於準備程序中就被訴事實為有罪之陳
述，經本院合議庭裁定由受命法官獨任進行簡式審判程序，本院
判決如下：
    主  文
甲○○連續施用第一級毒品，累犯，處有期徒刑壹年肆月。扣案
之第一級毒品海洛因壹包（驗餘淨重捌點柒陸公克），沒收銷
燬之；上開第一級毒品海洛因之外包裝袋壹個、注射針筒共肆支
、塑膠空袋共柒個、止血帶共貳條、塑膠杓子壹支、眼鏡盒壹個
、自製刮杓壹支，均沒收。又連續施用第二級毒品，累犯，處有
期徒刑柒月。應執行有期徒刑壹年捌月。扣案之第一級毒品海洛
因壹包（驗餘淨重捌點柒陸公克），沒收銷燬之；上開第一級
毒品海洛因之外包裝袋壹個、注射針筒共肆支、塑膠空袋共柒個
、止血帶共貳條、塑膠杓子壹支、眼鏡盒壹個、自製刮杓壹支，
均沒收。
    事實及理由
一、本件犯罪事實如下：甲○○最近於民國九十二年間因先後犯
    竊盜罪、侵占罪、竊盜罪，經本院分別判處有期徒刑四月、
    五月、六月確定；又於同年間因違反毒品危害防制條例（施
    用第一級毒品）案件，經本院於九十二年六月四日以九十二
    年度訴字第一二七七號刑事判決，判處有期徒刑七月確定。
    以上各罪經定應執行刑為有期徒刑一年七月確定，指揮書執
    行完畢日期為九十三年十一月二十六日，嗣於九十三年十一
    月六日縮刑期滿執行完畢。其前於八十九年間因施用第一級
    、第二級毒品，經依本院八十九年度毒聲字第四九三五號裁
    定送勒戒處所觀察、勒戒後，認有繼續施用毒品之傾向，又
    依本院八十九年度毒聲字第五四五八號裁定令入戒治處所施
    以強制戒治一年，嗣於九十一年二月二十八日強制戒治期滿
    執行完畢，於翌日即九十一年三月一日釋放，並由臺灣臺中
    地方法院檢察署檢察官於九十一年四月十八日以九十一年度
    戒毒偵字第一七三號為不起訴處分確定。再於上開不起訴處
    分確定後五年內，於九十二年間又因施用第一級毒品案件，
    依本院九十二年度毒聲字第一一五六號裁定令入戒治處所施
    以強制戒治一年，並經檢察官提起公訴，由本院以九十二年
    度訴字第一二七七號判決如前，嗣因毒品危害防制條例修正
    ，該次強制戒治毋庸執行。詎猶不知悔改，於上開強制戒治
    執行完畢釋放後五年內，又基於施用第一級毒品之概括犯意
    ，(1)自九十四年二月間某日某時起至同年六月七日晚上十時
    止，在其位於臺中縣神岡鄉○○村○○路八九三巷六號之一
    住處及臺中市○○區○○路九八號二樓等處；(2)自九十四年
    六月九日某時起至同年十二月十七日上午十時止，在其上開
    住處；(3)自九十四年十二月十八日某時起至九十五年二月十
    七日上午八時止，在其上開住處，均以將第一級毒品海洛因
    摻水置於注射針筒中施打靜脈血管之方式，連續施用第一級
    毒品海洛因多次。另基於施用第二級毒品之概括犯意，自九
    十四年二月間某日某時起至同年六月七日晚上十時止，在臺
    中市○○區○○路九八號二樓，以將第二級毒品甲基安非他
    命置於玻璃球吸食器內，以火燒烤，吸食白色煙霧之方式，
    連續施用第二級毒品甲基安非他命（起訴書誤載為安非他命
    ）二次。嗣分別(1)為警持搜索票，於九十四年六月八日晚上
    十時四十分，在臺中市○○區○○路九八號二樓查獲，並扣
    得其所有之第一級毒品海洛因一包（驗餘淨重八三．七六公
    克）、其所有供施用海洛因毒品所用之上開第一級毒品海洛
    因之外包裝袋一個、注射針筒二支、塑膠空袋（扣押物品清
    單記載為殘渣袋，惟尚無證據證明尚有海洛因毒品殘渣殘留
    ）一個。(2)為警於九十四年十二月十七日下午一時四十五分
    ，在臺中縣清水鎮○○里鎮○路二一號「龍天宮寺」前查獲
    ，並扣得其所有供施用海洛因毒品所用之注射針筒一支、塑
    膠空袋（扣押物品清單記載為夾鍊袋）三個、止血帶一條、
    塑膠杓子一支、眼鏡盒一個。(3)為警於九十五年二月十七日
    下午四時二十五分，在臺中縣豐原市○○路一二九巷口查獲
    ，並扣得其所有供施用海洛因毒品所用之注射針筒一支、塑
    膠空袋（扣押物品清單記載為毒品殘渣空袋）三個、自製刮
    杓一支、止血帶一條。
二、上開犯罪事實有以下證據可資證明：
    (一)被告甲○○於警詢、偵查中及本院行準備程序及審理時之
      自白。
    (二)中山醫學大學附設醫院藥物濫用檢測中心流水號：000
      0000號、0000000號、0000000號尿液
      檢驗報告各一紙。
    (三)法務部調查局九十四年八月十五日調科壹字第一二ＯＯ一
      六二八一號鑑定通知書一紙。
    (四)前揭第一級毒品海洛因一包及外包裝袋一個、注射針筒共
      四支、塑膠空袋共七個、止血帶共二條、塑膠杓子一支、
      眼鏡盒一個、自製刮杓一支扣案可稽。
三、又被告上開自九十四年六月九日某時起至同年十二月十七日
    上午十時止及自九十四年十二月十八日某時起至九十五年二
    月十七日上午八時止之施用第一級毒品海洛因犯行，雖未據
    起訴，然業經檢察官移送併案審理，本院認該等部分與起訴
    之施用第一級毒品部分，均具有連續犯之裁判上一罪關係，
    應均為起訴效力所及，自應併予審理，附此敘明。
四、依刑事訴訟法第二百七十三條之一第一項、第二百九十九條
    第一項前段、第三百十條之二、第四百五十四條第一項，毒
    品危害防制條例第十條第一項、第二項、第十八條第一項前
    段，刑法第十一條、第五十六條、第四十七條、第五十一條
    第五款、第三十八條第一項第二款，判決如主文。
本案經檢察官乙○○到庭執行職務。
中    華    民    國    95    年    5    月    24     日
                      臺灣臺中地方法院刑事第11庭
                              法  官  丁智慧
上正本證明與原本無異。
如不服本判決，應於送達後10日內向本院提出上訴狀（須附繕
本），上訴於臺灣高等法院臺中分院。
                              書記官  陳淑華
中    華    民    國    95    年    5    月    24     日
附錄本案論罪科刑法條全文：
毒品危害防制條例第10條第1項、第2項
施用第1級毒品者，處6月以上5年以下有期徒刑。
施用第2級毒品者，處3年以下有期徒刑。


司法院資訊處製作；財團法人民間司法改革基金會備份。
